【裁判字號】    97,抗,1303
【裁判日期】    971209
【裁判案由】    沒入保證金
【裁判全文】
臺灣高等法院刑事裁定                  97年度抗字第1303號
抗  告  人
即  被  告  甲○○  46歲民.
上列抗告人因沒入保證金案件，不服臺灣板橋地方法院中華民國
97年11月4日97年度聲字第 4751號裁定，提起抗告，本院裁定如
下：
    主  文
抗告駁回。
    理  由
一、聲請意旨略以：具保人即被告甲○○因犯違背安全駕駛致交
    通危險罪案件，經依臺灣板橋地方法院檢察署檢察官指定保
    證金額新台幣（下同）1 萬元，出具現金保證後（刑保字第
    97003100號），將被告釋放，茲因該被告逃匿，依刑事訴訟
    法第 118條之規定，應沒入具保人繳納之保證金，爰依同法
    第121條第1項規定，聲請沒入具保人繳納之保證金等語。
二、原裁定意旨略以：具保人即被告因犯公共危險案件，曾出具
    現金 1萬元保證而經釋放，於該案確定後經臺灣板橋地方法
    院檢察署檢察官依法傳喚，卻無正當理由不到案執行（97年
    度執字第2002號），經該署檢察官依法拘提無著，嗣再囑託
    臺灣新竹地方法院檢察署檢察官代為執行，亦經該署檢察官
    依法拘提無著等情，有刑事保證金收據影本 1紙、送達證書
    影本4紙、拘票暨拘提報告書影本各2紙、囑託拘提回函影本
    1紙、法務部戶役政連結作業系統查詢資料1紙在卷可稽。茲
    被告迄今仍逃匿中，尚未到案執行，復經原審法院依職權查
    明屬實，有本院在監在押全國紀錄表 1紙附卷足憑，被告顯
    已逃匿，揆諸前揭規定，自應將其原繳納之保證金沒入之等
    語。
三、抗告意旨略以：抗告人甲○○於 97年6月14日收到判決處刑
    書 1份，之前至今，從未搬離現居住所，亦未收到任何傳票
    ，直到97年11月14日收到刑事裁定書 1份，始知本人傳喚不
    到，事實上本人均未收到傳票，亦未逃匿，本人知悉事態嚴
    重，故以此書面自白，本人絕無逃匿之情事等語。
四、經查：
  (一)按具保之被告逃匿者，應命具保人繳納指定之保證金額，並
    沒入之。保證金已繳納者，沒入之，刑事訴訟法第118條第1
    項定有明文。
  (二)經查：本案被告因犯違背安全駕駛致交通危險罪案件，於偵
    查程序中經依臺灣板橋地方法院檢察署檢察官指定之保證金
    額新臺幣 1萬元，由具保人即被告繳納在案，其後該案件判
    決確定，經檢察官通知執行，其執行傳票已於 97年8月15日
    分別合法寄存新埔派出所、永和派出所，被告無正當理由而
    不到案，並經拘提無著，有臺灣板橋地方法院檢察署刑事保
    證金收據影本、臺灣板橋地方法院檢察署執行傳票命令之送
    達證書影本、臺灣板橋地方法院檢察署拘票影本、臺灣板橋
    地方法院檢察署拘提報告書影本、臺灣新竹地方法院檢察署
    拘票影本、臺灣新竹地方法院檢察署拘提報告書影本及臺灣
    新竹地方法院檢察署囑託拘提回函影本在卷可查，並經本院
    調閱臺灣板橋地方法院檢察署97年度執聲沒字第 848號執行
    案卷全卷，核閱無訛。從而，原審以抗告人經合法傳喚、拘
    提無著，顯已逃匿，依上揭規定，將抗告人於偵查中，由臺
    灣板橋地方法院檢察署檢察官命具保而繳納之保證金 1萬元
    裁定沒入，經核並無不合。抗告意旨主張其未收到執行通知
    云云，為無理由，應予駁回。
據上論斷，應依刑事訴訟法第412條，裁定如主文。
中    華    民    國    97    年    12    月    9     日
                  刑事第二庭審判長法  官  洪光燦
                                  法  官  林恆吉
                                  法  官  宋明蒼
以上正本證明與原本無異。
不得再抗告。
                                  書記官  駱麗君
中    華    民    國    97    年    12    月    9     日


司法院資訊處製作；財團法人民間司法改革基金會備份。
